【裁判字號】    97,上訴,5388
【裁判日期】    971231
【裁判案由】    藥事法
【裁判全文】
臺灣高等法院刑事判決                97年度上訴字第5388號
上  訴  人
即  被  告  甲○○
選任辯護人  劉昌崙律師
            詹璧如律師
上列上訴人因違反藥事法案件，不服臺灣板橋地方法院97年度訴
字第2758號，中華民國97年8月12日第一審判決（起訴案號：臺
灣板橋地方法院檢察署97年度偵字第12319號），提起上訴，本
院判決如下：
    主  文
上訴駁回。
    事  實
一、甲○○前於民國（下同）96年間因偽造文書等案件，經臺灣
    臺中地方法院判處有期徒刑3月、4月（應執行有期徒刑6 月
    ）、3月確定，後減為有期徒刑1月15日、2月、1月15日（合
    併應執行有期徒刑4月），於96年5月11日易科罰金執行完畢
    ，猶不知悔改，明知甲基安非他命為毒品危害防制條例所規
    定之第二級毒品，並經行政院衛生署明令公告列為禁藥管理
    ，不得轉讓，竟與張家樺（原審另行審結）共同基於轉讓禁
    藥甲基安非他命之犯意聯絡，於96年5月29日，因甲○○與
    張莎電話聯絡，得知張莎需要價值新台幣（下同）2000元之
    禁藥甲基安非他命，而由甲○○與張莎約定於同日晚間至臺
    北縣板橋市○○街36之5號馥麗飯店房間內取貨，張莎依約
    於同日22時許至上開飯店房間內，並支付2000元，即由張家
    樺交付等值重量不詳之毒品甲基安非他命1包予張莎。嗣張
    家樺並提供數量不詳之甲基安非他命，供在場之甲○○、張
    莎等人施用，而幫助張莎施用甲基安非他命（轉讓安非他命
    予甲○○部分，業經另案起訴）。
二、案經臺北市政府警察局萬華分局報請臺灣板橋地方法院檢察
    署檢察官偵查起訴。
    理  由
壹、證據能力部分：
    按刑事訴訟法第159 條之5 明定：「被告以外之人於審判外
    之陳述，雖不符前4 條之規定，而經當事人於審判程序同意
    作為證據，法院審酌該言詞陳述或書面陳述作成時之情況，
    認為適當者，亦得為證據。」、「當事人、代理人或辯護人
    於法院調查證據時，知有第159 條第1 項不得為證據之情形
    ，而未於言詞辯論終結前聲明異議者，視為有前項之同意。
    」，其立法理由在於傳聞證據未經當事人之反對詰問予以核
    實，乃排斥其證據能力。惟當事人如放棄對原供述人之反對
    詰問權，於審判程序表示同意該等傳聞證據可作為證據，此
    時，法院除認該傳聞證據欠缺適當性外，自可承認其證據能
    力。又當事人、代理人或辯護人於調查證據時，知有刑事訴
    訟法第159 條第1 項不得為證據之情形，卻表示「對於證據
    調查無異議」、「沒有意見」等意思，而未於言詞辯論終結
    前聲明異議者，應視為已有將該等傳聞證據採為證據之同意
    （最高法院93年度台上字第3533號、94年度台上字第2976號
    判決參照）。證人張莎於警詢中之證述，為被告以外之人於
    審判外之陳述，固屬傳聞證據，惟被告於原審審理時表示無
    意見而不予爭執，且迄至原審言詞辯論終結前復未再聲明異
    議。本院審酌上開證據資料製作時之情況，尚查無違法不當
    及證明力明顯過低之瑕疵，認為以之作為證據應屬適當，故
    揆諸前開法律規定與說明，爰依刑事訴訟法第159條之5規定
    ，認前揭證據資料有證據能力，合先敘明。
貳、認定事實之理由及依據：
一、訊據被告甲○○矢口否認共同轉讓毒品之犯行，辯稱：被告
    並不是主動去聯絡張莎，是張莎聯繫，才請他前往飯店，張
    家樺承認安非他命是他所有，被告並沒有與張家樺持有禁藥
    ，所以就沒有轉讓的情況云云。惟查前揭事實業據被告於警
    詢、偵查及原審審理時坦承不諱，核與同案被告張家樺及證
    人張莎之供述相符，並有張莎與被告甲○○於96年5月29日
    電話內容之通訊監察譯文表一份在卷可憑，被告事後翻異前
    詞，否認共同轉讓毒品之犯行，無非卸責之詞，不足採信，
    被告犯行洵堪認定。
二、按甲基安非他命固為毒品危害防制條例第2條第2項第2款所
    規定之第二級毒品，不得非法持有及轉讓。惟甲基安非他命
    前亦經中央衛生主管機關行政院衛生署於68年7月7日以衛署
    藥字第221433號函、69年12月8日以衛署藥字第301124號函
    公告列為不准登記藥品及禁止使用，復於75年7月11日以衛
    署藥字第597627號函重申公告禁止使用之意旨，再於79 年
    10月9日以衛署藥字第904142號函禁止於醫療上使用，此有
    該署75年7月11日衛署藥字第597627號函、79年10月9日衛署
    藥字第904142號函各1紙在卷可稽，是甲基安非他命亦屬藥
    事法第22條第1項第1款所規定之禁藥，亦不得轉讓。次按藥
    事法第83條第1項轉讓禁藥罪之法定刑為7年以下有期徒刑，
    得併科新臺幣500萬元以下罰金，較毒品危害防制條例第8條
    第2項轉讓第二級毒品罪之法定刑為重，藥事法第83條第1項
    係於93年4月21日修正公布，同年月23日施行，為毒品危害
    防制條例之後法，而毒品之範圍尚包括影響精神物質與其製
    品，至藥事之管理，亦非僅止於藥品之管理，毒品未必係經
    公告之禁藥，禁藥亦未必為毒品，毒品危害防制條例與藥事
    法二者，並無必然之特別法與普通法關係，故除有轉讓之第
    二級毒品達毒品危害防制條例第8條第6項之一定數量，經依
    法加重後之法定刑較藥事法第83條第1項之法定刑為重之情
    形外，因藥事法第83條第1項為後法，且為重法，應優先適
    用藥事法處罰（最高法院96年度台上字第3582號判決、臺灣
    高等法院暨所屬法院94年法律座談會刑事類提案第8號結論
    要旨參照）。是核被告所為，係違反藥事法第83條第1項之
    轉讓禁藥罪；被告與張家樺間有犯意聯絡及行為分擔，應論
    以共同正犯。又被告有犯罪事實欄所載之犯罪科刑紀錄，於
    於96年5月11日執行完畢，有卷附本院被告前案紀錄表可按
    ，其受有期徒刑執行完畢，5年以內故意再犯有期徒刑以上
    之罪，為累犯，應依法加重其刑。
三、原審認被告罪證明確，適用藥事法第83條第1項，刑法第11
    條前段、第28條、第47條第1項之規定，及審酌被告犯罪之
    動機、目的、手段，所生危害及被告犯罪後之態度等一切情
    狀，量處有期徒刑8月，其認事用法及量刑，均無不合，被
    告上訴意旨，否認犯罪云云，為無理由，其上訴應予駁回。
據上論斷，應依刑事訴訟法第368條，判決如主文。
本案經檢察官劉文水到庭執行職務。
中    華    民    國    97    年    12    月    31    日
                  刑事第一庭審判長法  官  葉騰瑞
                                  法  官  王炳梁
                                  法  官  莊明彰
以上正本證明與原本無異。
如不服本判決，應於收受送達後10日內向本院提出上訴書狀，其
未敘述上訴之理由者並得於提起上訴後10日內向本院補提理由書
（均須按他造當事人之人數附繕本）「切勿逕送上級法院」。
                                  書記官  吳金來
中    華    民    國    97    年    12    月    31    日
附錄：本案論罪科刑法條全文
藥事法第83條
明知為偽藥或禁藥，而販賣、供應、調劑、運送、寄藏、牙保、
轉讓或意圖販賣而陳列者，處7年以下有期徒刑，得併科新臺幣5
百萬元以下罰金。


司法院資訊處製作；財團法人民間司法改革基金會備份。
